臺灣屏東地方法院刑事判決　　　　　　　　　　　　　九十一年度交訴字第五四號
　　公　訴　人　臺灣屏東地方法院檢察署檢察官
　　被　　　告　乙○○
　　選任辯護人　鍾治漢
右列被告因過失致死案件，經檢察官提起公訴（九十一年度偵字第一一六三號），本
院判決如左：
    主  文
乙○○因過失致人於死，處有期徒刑捌月。
    事  實
一、乙○○領有機車駕駛執照，於民國九十一年一月八日晚上六時許，駕駛車牌號碼
    ＯＰＶ─○二八號之機車，沿屏東縣枋寮鄉○○村○○路旁無燈號標誌之產業道
    路由西往東方向行駛，行經該產業道路之距三民路口約三百公尺之處時，其本應
    注意行駛在未劃標線之道路，應靠右行駛，並應注意車前狀況，隨時採取必要之
    安全措施，以避免危險之發生，而依當時情形，天候晴、路面乾燥無缺陷、屬村
    里直路，又依其智識、能力，亦無不能注意之情事，竟疏於注意靠右行駛及車前
    人車狀態，隨時做好應變之準備，適有李春風騎乘腳踏車由東往西自對向駛來，
    乙○○發現時已反應不及而無法閃避，致其車頭與李春風之腳踏車發生對撞，使
    李春風摔落至路旁農田，受有頭部外傷併腦出血之傷害，經送醫急救後於翌日凌
    晨二時三十分許不治死亡。
二、案經屏東縣警察局枋寮分局報驗後由台灣屏東地方法院檢察署檢察官偵查起訴。
    理  由
一、訊據被告乙○○矢口否認右開犯行，辯稱：我沒有看到死者，我是自己摔倒的，
    我沒有撞到人，我不知道我是如何跌倒的云云。經查：
（一）本件被害人李春風於上開時地倒臥於路邊農田，其腳踏車前方籃子毀損；被告
      機車則倒於該產業道路中心線偏左處，機車車頭大燈亦有毀損等情，業經證人
      即至現場處理之警員丙○○於偵訊及本院審理中證稱：「機車車頭大燈毀損，
      腳踏車菜籃凹陷，均係前方毀損等語」明確，並有道路交通事故調查報告表、
      現場照片數幀在卷可憑。參酌卷附照片及交通事故調查報告表綜合研判，上開
      產業道路係為直路，路寬三公尺，路面乾燥無缺陷，視距良好，而被告機車竟
      倒於距左側路面邊線０‧八公尺處，嚴重偏離路中心之一‧五公尺，足證被告
      確有行駛在未劃標線之道路未靠右行駛之情事；又依據事故現場圖所示，被害
      人腳踏車乃掉落於被告機車車頭正下方二‧七公尺之農田處，與被告機車倒地
      位置相當，參以被告機車車頭大燈毀損、被害人腳踏車菜籃凹陷等情狀，亦徵
      被告與被害人確有車頭對撞一事。況若如被告於警訊中所稱係機車臨時故障摔
      倒，何以案發迄今歷時八月，均未能提出修車單據以實其說，顯見本件車禍係
      因被告未靠右行駛，且疏於注意車前狀況，而將被害人撞落農田所致。被告上
      開所辯，不足採信。
（二）被害人李春風於上開時地倒臥於路邊農田，受有頭部外傷並腦出血併等傷害，
      經送醫急救後於翌日不治死亡之事實，業據被害人之子甲○○指訴綦詳，並有
      道路交通事故調查報告表、現場照片、相驗屍體證明書、驗斷書、相驗照片、
      勘驗筆錄及枋寮醫院診斷證明書等附卷可稽，足證被害人之死亡結果，確係因
      該車禍所致，已無疑義。按汽車行駛在未劃標線之道路，應靠右行駛；汽車行
      駛時，駕駛人應注意車前狀況，並隨時採取必要之安全措施，道路交通安全規
      則第九十五條第一項、第九十四條第三項定有明文。查上開路段未劃有分向限
      制線，路寬共三公尺，是被告應於上開路段路寬右邊一‧五公尺內行駛，對照
      上開車禍現場圖，被告機車倒地位置距離左側路面邊線０‧八公尺，而被告亦
      於本院審理時自承：我領有駕照，當天沒有喝酒，路況很好，天色有點暗但我
      有開大燈等語，顯見其並無不能注意之情事，竟未及煞車，顯見其確有未注意
      車前狀況，而違反上開道路交通安全規則至明。又依道路交通事故調查表所示
      ：肇事時天候為晴、路面乾燥無缺陷，道路為直路、視距良好，且被告考領有
      駕駛執照，依其智識、能力、及駕駛經驗，若詳加注意即可避免本件車禍，堪
      認其並無不能注意之情事，竟疏未注意及此，致被害人受創死亡，自有過失，
      應無疑義。又本件經送台灣省高屏澎區車輛行車事故鑑定委員會鑑定後並送覆
      議鑑定委員會鑑定結果認為：「照原鑑定意見，惟意見文詞改為：一、乙○○
      於夜間駕駛重機車，行經未劃標線狹路路段，偏左行駛且未注意車前狀況，為
      肇事原因；二、李春風無肇事因素（惟騎乘腳踏車夜間未燃亮燈光，有違規定
      」，亦為相同之認定，此有台灣省高屏澎區車輛行車事故鑑定委員會九十一年
      五月十日高屏澎鑑字第九一０七三二號函暨鑑定書、台灣省車輛行車事故覆議
      鑑定委員會九十一年八月六日府覆議字第九一一三六三號函附卷可稽，此為鑑
      定機關本於專業知識及經驗所得之結論，自可憑信，益證被告確有過失。又被
      害人因本件車禍而死亡，與被告之過失行為間有相當因果關係。事證明確，被
      告之犯行應堪認定。
二、核被告所為，係犯刑法第二百七十六條第一項之過失致人於死罪。爰審酌被告之
    過失程度、犯後否認犯行、迄今未予被害人家屬任何賠償等一切情狀，量處如主
    文所示之刑。
據上論斷，應依刑事訴訟法第二百九十九條第一項前段，刑法第二百七十六條第一項
，罰金罰鍰提高標準條例第一條前段，判決如主文。
本案經檢察官蔡雯娟到庭執行職務。
中　　　華　　　民　　　國　  　九十一  　　年　 　九　 　月　 　九 　　日
                                      臺灣屏東地方法院交通法庭
                                          審判長法　官黃國永
                                                法  官林昌義
                                                法  官翁世容
右正本證明與原本無異。
如不服本判決應於收受本判決後送達後十日內向本院提出上訴書狀，其未敘述上訴理
由者，並得於提起上訴後十日內向本院補提理由書狀（均須按他造當事人之人數附繕
本 ）「切勿逕送上級法院」
                                          書記官　 王秋淑
中　　　華　　　民　　　國　　　九十一　　　年　　　九　　　月　　六　　日
附錄
中華民國刑法第二百七十六條第一項
因過失致人於死者，處二年以下有期徒刑、拘役或二千元以下罰金。
